【裁判字號】    89,簡上,23
【裁判日期】    890510
【裁判案由】    執行異議之訴
【裁判全文】
臺灣基隆地方法院民事判決  八十九年度簡上字第二三號
    上  訴  人  丙○○
    被  上訴人  甲○○
    訴訟代理人  乙○○
右當事人間請求執行異議之訴事件，上訴人對於中華民國八十八年九月十七日本院簡
易庭八十八年度基簡字第四二五號第一審判決提起上訴，本院第二審合議庭判決如左
：
    主  文
原判決廢棄。
被上訴人在第一審之訴及假執行之聲請均駁回。
第一、二審訴訟費用由被上訴人負擔。
    事  實
甲、上訴人方面：
  一、聲明：如主文第一項、第二項所示。
  二、陳述：除與原審判決書所載者相同茲予引用外，補稱：被上訴人已經出嫁，住
            在瑞芳，為何會到基隆購買烘衣機，且被上訴人提出之保證書上均是自
            行填載之字跡，衡情八十七年三月二十二日是購買是春天季節尚熱，亦
            無購買烘衣機之必要等語。
  三、證據：援用原審之證據。
乙、被上訴人方面：
  一、聲明：駁回上訴。
  二、陳述：與原審判決書所載者相同茲予引用外。
  三、證據：援用原審之證據。
    理  由
一、上訴人主張系爭烘衣機為其債務人林採雲所有，被上訴人則提出該烘衣機之保證
    書，其上記載購買人為甲○○，認所有權人應為甲○○，上訴人查封系爭烘衣機
    ，顯有違誤，故提起本件訴訟。
二、按占有人於占有物上，行使之權利，推定其適法有此權利，民法第九百四十三條
    定有明文。經查，系爭烘衣機於上訴人查封時，乃由債務人占有，自應推定為債
    務人所有。再查，系爭烘衣機業據被上訴人提出保證書一紙記明購買人甲○○，
    上訴人空言否認該保證書虛偽，顯不足採，是以系爭烘衣機原始購買人應為被上
    訴人應堪認定。復查，被上訴人為出嫁之女子與娘家母親林採雲並未同財共居，
    其購買系爭烘衣機後，即直接放置於其母林採雲所居住之地點，且該烘衣機乃身
    為家庭主婦之林採雲所經常使用之物品，被上訴人縱未明示亦有將該烘衣機贈與
    林採雲之意思，參以動產所有權之移轉一經交付即已完成，是該烘衣機之所有權
    已變更為林採雲所有，衡情較有可能。被上訴人始終未能提出反證，推翻系爭烘
    衣機為債務人林採雲所有之推定，則被上訴人提起第三人異議之訴難認為有理由
    ，主張系爭烘衣機並非被上訴人購買之上訴理由雖非可採，然原判決認定系爭烘
    衣機仍屬被上訴人所有有違證據法則，本院仍應廢棄改判。
三、據上論結，本件上訴為有理由，依民事訴訟法第四百三十六條之一第三項、第四
    百五十條、第七十八條，判決如主文。
中      華      民      國    八十九    年      五      月      十      日
                        台灣基隆地方法院民事庭
                                審判長法  官  李木貴
                                      法  官  何怡穎
                                      法  官  王翠芬
右為判決正本係照原本作成如對本判決上訴，須於判決送達後廿日內向本院提出上訴
狀，同時表明上訴理由；如已於本判決宣示後送達前提起上訴者，應於判決送達後十
日內補具上訴理由(均須按他造當事人之人數附具繕本)。
對於前項當事人之上訴須上訴利益逾六十萬元且以本判決適用法規顯有錯誤為上訴理
由，並經本院許可後，方得上訴。
中      華      民      國    八十九    年      五      月      十七    日
                                      書記官  林苑珍


司法院資訊處製作；財團法人民間司法改革基金會備份。
